NL Koch - Fotosammlung
HU Berlin HU Berlin
- NL Koch - Fotosammlung, Koch-Foto
  - 5 Sammlungen / Objekte
    - 5.3 Fotosammlung
      - 5.3.5 Reisen
        - Robert Koch mit Johannes Schiess und Stephan Kartulis und weiteren Personen auf der Tuberkulin-Testanlage in Alexandria, 1904; F147; 19; 3110020a; Hedwig Koch; Papierpositiv; handschriftliche Angaben von Hedwig Koch: "Besichtigung Hr. Zervudasiki's landwirtschaftliche Anlagen 1904 Alexandrien, Egypten" ,"Auf der Ausreise nach Java und Neuguinea" (durchgestrichen), "Ausreise von Rhodesia"; Koch, Robert Koch, Hedwig Seymour, Edward Schiess, Johannes Kartulis, Stephan Kleine, Karl Friedrich
        - Zusammentreffen von Kochs Expedition mit der Expedition von Luigi Amedeo di Savoia-Aostav und Umberto Cagni nahe der Ripon Falls in Uganda, 1906; F138; 24; 3110041a; Hedwig Koch; Papierpositiv; handschriftliche Angaben von Hedwig Koch: "Vor der Kochschen Schlafkrankheitsexpedition. Begrüssung der italienischen Expedition nach ihrer Rückkehr von der Erstbesteigung des sagenhaften Ruwenzori Gebirges. Im Ursprungsgebiet des Nilstroms.", Bennenung einer abgebildeter Personen: "Britischer Civil Commissionar von Uganda, Central Afrika u. Gattin"; "Hedwig Koch"; "Chef d. italienischen Hochseeflotte Admiral Cagni, Nordpolseiger"; "S. Königliche Hoheit Prinz Luigi v. Savoyen. Herzog der Abruzzen u. Gefolge. Handschriftliche Angaben von Luigi Amedeo di Savoia-Aosta: "Ripon falls" August 1906", darunter Anmerkung von Hedwig Koch: "(Handschrift des Herzogs der Abruzzen)"; Koch, Hedwig Koch, Robert Cagni, Umberto Luigi Amedeo di Savoia-Aosta
        - Robert und Hedwig Koch "im innerafrikanischen Urwald" (2 Fotografien), 1897; F161; 25; 3110030a, 3110016a; Hedwig Koch; Papierpositiv; handschriftliche Angaben von Hedwig Koch: "1897. Im innerafrikanischen Urwald in der Nähe des Kilimandscharo"; Koch, Robert Koch, Hedwig
        - Robert Koch auf den Sese-Inseln während der Expedition zur Bekämpfung der Schlafkrankheit, 1906; F102; 32; 1100014a, 17.3, RK 87-218; Hedwig Koch; Papierpositiv; Koch, Robert
          9 x 12 cm
        - Robert Koch und weitere Personen bei der Behandlung eines an Rinderpest erkrankten Tieres in Südafrika, [1896/97]; F134; 45; 3110023a, 20.4; Hedwig Koch; Papierpositiv; Koch, Robert
        - Robert und Hedwig Koch und weitere Personen mit Beamten der Kolonie Ost-Afrika auf einem Schiff (2 Fotografien), [1897/98]; F179; 47; 3110012a, 3110012e, 16.29b, 16.29a; Hedwig Koch; Papierpositiv; handschriftliche Angaben zum Bild von Hedwig Koch: Bennenung einiger abgebildeter Personen; Koch, Robert Koch, Hedwig Dohem, A. Neufeld, Fred Kleine, Karl Friedrich Oswald
          23 x 29 cm, 25 x 33 cm
        - Robert Koch bei einem Rindertransport in Kimberley, [1896/97]; F131; 48; 3110021a, 19.3; Hedwig Koch; Papierpositiv; Koch, Robert
        - Robert Koch mit deutschen Reichstagsabgeordneten in Deutsch-Ostafrika, 1906; F181; 49; 3110024a; Hedwig Koch; Papierpositiv; handschriftliche Angaben von Hedwig Koch: "Rob. Koch mit den deutschen Reichstagsabgeordneten in Deutsch-Ostafrika 1906."; Koch, Robert
          ähnliches, aber nicht identische Fotografie unter F182
          Otto Haeckel, Berlin
          23,5 x 28 cm
        - Robert Koch mit deutschen Reichstagsabgeordneten in Deutsch-Ostafrika, [1906/07]; F094; 50; 3110024b, 16.30c; Hedwig Koch; Papierpositiv; Koch, Robert
          13 x 17,5 cm
        - Robert Koch und weitere Personen während der Cholera-Expedition, [1883/84]; F091; 51; 3110018a, 16.46; Hedwig Koch; Papierpositiv; Koch, Robert
        - Porträt von Johannes Schiess, Robert Koch und Stephan Kartulis (2 Fotografien), 1891; F163; 53; 3110027a, 3110026a, 16.24a, 16.24b, RK 87-129; Hedwig Koch; Papierpositiv; handschriftliche Angaben von Hedwig Koch: "Robert Koch, zur Zeit als ich ihn kennenlernte. Winter 1890-90. Hedwig Koch.", Benennung der abgebildeten Personen, bzw. auf der anderen Fotografie: "Winter 1890-91, Nachdem Koch mich vor Kurzem kennengelernt hatte und nach Egypten gefahren war. Hedwig Koch., Als Koch mich eben im Herbst 89 kennengelernt hatte."; Koch, Robert Schiess, Johannes Kartulis, Stephan
          13,5 x 21,5; 18 x 24 cm
        - Robert und Hedwig Koch und weitere Personen zu Pferde, in der Maremma (Italien) während der Malaria-Expedition (2 Fotografien), 1899; F166; 54; Rk 87-108, 16.32.1, 3110004a; Hedwig Koch; Papierpositiv; Koch, Robert Koch, Hedwig
          identische Fotografie in größerem Format unter F172
          18 x 23,5 cm; 9 x12 cm
        - Kitasato nach einer Trauerfeier für Robert Koch, [1912]; F186; 62; 3230002a, 22.14.2; Hedwig Koch; Papierpositiv; handschriftliche Angaben von Hedwig Koch: "Professor Baron Kitasato nach einer Trauerfeier für Robert Koch"; Kitasato Shibasaburo
          M. Kirano, Tokio
          28 x 32 cm
        - Robert und Hedwig Koch und weitere Personen zu Pferde, in der Maremma (Italien) während der Malaria-Expedition, 1899; F172; 63; 3110003a; Hedwig Koch; Papierpositiv; handschriftliche Angaben von Hedwig Koch: "Malariaexpedition. In der Maremma triste.1899"; Koch, Robert Koch, Hedwig
          26 x 35 cm
        - Robert und Hedwig Koch beim Frühstück im afrikanischen Urwald während der Expedition in Ostafrika, 1897; F177; 64; 3110014a; Hedwig Koch; Papierpositiv; handschriftliche Angaben von Hedwig Koch: "1897. Frühstück im afrikanischen Urwald. Während Robert Koch's Sanierungsarbeiten und Forschungen über Malaria, Tsetefieber und andere Infektionskrankheiten in der deutschen Kolonie "Ost"."; Koch, Robert Koch, Hedwig
          26 x 36 cm
        - Hedwig Koch und weitere Personen nach einer Shintofeier bei der Robert-Koch-Stele in Kamakura, 1912; F184; 67; 3230003a; Hedwig Koch; Papierpositiv; handschriftliche Angaben von Hedwig Koch: "1912. Zwei Jahre nach Koch's Tode, während meines zweiten Aufenthalts in Japan. Nach einer Trauerfeier auf dem Heldenberge Inamorako Saka bei Kamakura, in der Nähe von Tokio. Vor der R. Koch-Stele, auf der die Worte in deutscher Sprache eingemeisselt sind "Dieser Platz ist der Lieblingsaufenthalt von Robert Koch gewesen. Hedwig Koch. Meine japanische Amah, die auch 2 Jahre mit mir in Berlin war und mich bei der Pflege von Kochs letzter Krankheit unterstützte bis zu seinem Tode in Baden-Baden."; Koch, Hedwig
          27,5 x 37 cm
        - Zusammentreffen von Robert Kochs Expedition mit der Expedition von Luigi Amedeo di Savoia-Aostav und Umberto Cagni nahe der Ripon Falls in Uganda, 1906; F183; 68; 3110042a; Hedwig Koch; Papierpositiv; Koch, Hedwig Cagni, Umberto Luigi Amedeo di Savoia-Aosta
          23 x 29 cm
        - Gedenkstein für Robert Koch bei Kamakura, [1912]; F185; 69; 3230006a, RK 87-211, 22.14.1b; Hedwig Koch; Papierpositiv; handschriftliche Angaben von Hedwig Koch: "Die Stele auf dem Geisterberg bei Kamakura", "Japan, bei Kamakura. Die Robert Koch-Stele auf dem Heldenberge Inamurakosaki"
        - Hedwig Koch in Oberägypten, 1895; F092; 71; 3310008a, 16.26.1; Hedwig Koch; Papierpositiv; handschriftliche Angaben von Hedwig Koch: "1895. Oberegypten. Von Robert aufgenommen. Hedwig Koch."; Koch, Hedwig
          Robert Koch
        - Hedwig Koch im Garten von Walter F. Frear in Honolulu, 1908; F113; 72; 3310009a; Hedwig Koch; Papierpositiv; handschriftliche Angaben von Hedwig Koch: "Im Garten des Gouverneurs. Honolulu Hawai 1908. H.K."; Koch, Hedwig
          9,5 x 12 cm
        - Einheimische Männer in Neuguinea, 1899; F174; 77; 3120007a, 20.5; Hedwig Koch; Papierpositiv; handschriftliche Angaben von Hedwig Koch: "Meine Menschenfresserfreunde in Deutsch-Neu-Guinea. 1899. Hedwig Koch"
          12,5 x 17,5 cm
        - Langschwanzhuhn in einem japanischen Garten, F187; 79; 3220003a, RK 87-46; Hedwig Koch; Papierpositiv; handschriftliche Angaben von Hedwig Koch: "Aus dem Garten eines japanischen Freundes"
          R. Maruki, Tokio, Japan
          23,5 x 35 cm
        - Johannes Schiess, Robert Koch und Stephan Kartulis in Ägypten, 1891; F169; 81; 3110028a, 16.24c; Hedwig Koch; Papierpositiv; Koch, Robert Schiess, Johannes Kartulis, Stephan
          identisches Foto in kleinerem Format unter F163
        - Hedwig Koch mit einer Kommission deutscher Reichstagsabgeordneter in Ostafrika, 1906; F180; 82; 3110034a, 16.31a; Hedwig Koch; Papierpositiv; handschriftliche Angaben von Hedwig Koch: "1906. Hedwig Koch mit der Commission deutscher Reichstagsabgeordneter im Hafen von Tanga oder Mombassa. Ost-Afrika."; Koch, Hedwig
          25 x 33 cm
        - Hedwig Koch mit einer Kommission deutscher Reichstagsabgeordneter, 1906; F135; 83; 3110017a, 16.31b; Hedwig Koch; Papierpositiv; Koch, Hedwig
        - Hedwig Koch auf einem Kamel vor der Großen Sphinx von Gizeh und der Cheops-Pyramide, [1883 oder 1884]; F170; 85; 3310001a, 16.25; Hedwig Koch; Papierpositiv; Koch, Hedwig
          22,5 x 28 cm
        - Gedenkveranstaltung am Robert-Koch-Schrein in Kamakura, [nach 1910]; F152; 92; 3230009a, 22.14.3; Hedwig Koch; Papierpositiv
          M. Hirano Studio
        - Porträt von Hedwig Koch, Kitasato und weiteren Personen nach der Einweihung der Robert-Koch-Stele im Kamakura, 1912; F189; 93; 3230001a; Hedwig Koch; Papierpositiv; handschriftliche Angaben von Hedwig Koch: "nach einer Trauerfeier für Koch", Benennung der abgebildeten Personen, Anmerkung zu Murata San: "der Stifter der Koch-Stele auf dem Heroenberg Inamuragasaki"
          Makasa
          34,5 x 42 cm
        - Hedwig Koch im Garten von Walter F. Frear in Honolulu, 1908; F149; 95; 3310010a, RK 87-159; Hedwig Koch; Papierpositiv; handschriftliche Angaben von Hedwig Koch: "Garten d. Gouverneurs in Honolulu (Hawai) 1908."; Koch, Hedwig
          17 x 19 cm
        - "Robert-Koch-Geysir" in Neuguinea, [1899/90]; F173; 99; 3130007a, RK 87-23; Hedwig Koch; Papierpositiv
          25 x 30 cm
        - Gaffky, Koch und Dr. Versin in Daman (Indien), 1897; F148; 101; 3110040a, RK 87-120, 21.1a; Hedwig Koch; Papierpositiv; handschriftliche Angaben von Hedwig Koch: "In Indien z.Z. der grossen Pestepidemie", Benennung der abgebildeten Personen, Angabe zu Dr. Versin: "der französische Delegierte" Beschriftung auf Rückseite: "Son excellence le Dr. Koch. Juin 1897. Daman Inde Portugaise"; Koch, Robert Gaffky, Georg Versin <Dr.>
        - Robert Koch, Hedwig Koch und weitere Personen in Masinde, Ostafrika (2 Fotografien), 7. November 1897; F176; 102; 3110011a, 3110010a; Hedwig Koch; Papierpositiv; handschriftliche Angaben von Hedwig Koch: "Im Innern der Kolonie Ost-Afrika", dazu Benennung der abgebildeten Personen; Koch, Hedwig Koch, Robert Becker <Prof.> Stuemer, Willibald von Baron von Reden
          27 x 35 cm; 23 x 32 cm
        - "Abschiedsfeier vor dem Aufbruch ins Innere Ostafrikas", 1897; F171; 103; 3110029b, RK 87-20, 16.27a; Hedwig Koch; Papierpositiv; handschriftliche Angaben von Hedwig Koch: "Abschiedsfeier vor dem Aufbruch ins Innere Ostafrikas. 1896.", dazu Benennung der abgebildeten Personen; Koch, Robert Koch, Hedwig Graf Fugger von der Harwitz Puder Ollwig <Prof.> Bennigsen, Rudolf von (Gouverneur) von Natzmer
          Wilhelm Schultz. Daressalam
          30 x 36 cm
        - Robert Koch auf einem Kamel während der Expedition in Ägypten, [1883]; F085; 104; 3310006a, 10.32.4; Hedwig Koch; Papierpositiv; Koch, Robert
        - Hedwig Koch auf einem Kamel während der Expedition in Ägypten, 1883; F087; 105; 3310003a, 10.32.5; Hedwig Koch; Papierpositiv; Koch, Hedwig
        - Mitglieder der Robert Koch-Expedition und Einheimische in Neuguinea, [um 1899]; F110; 106; 3110037a; Hedwig Koch; Papierpositiv
          9 x 11,5 cm
        - Robert Koch und weitere Personen während einer Forschungsexpedition, F111; 107; 3110025a, 16.35; Hedwig Koch; Papierpositiv; Koch, Robert
        - Robert Koch und weitere Personen vor einer strohgedeckten Hütte, F105; 108; 3110038a, 16.38; Hedwig Koch; Papierpositiv; Koch, Robert
        - Hedwig Koch auf einem Esel, F089; 109; 3310002a, 10.32.6; Hedwig Koch; Papierpositiv; Koch, Hedwig
        - Robert Koch während einer Forschungsreise, F095; 110; 3110006a, 19.5, RK 87-238; Hedwig Koch; Papierpositiv; Koch, Robert
        - Zug von Menschen in einer Wüste, F090; 111; 3110035a, 16.33; Hedwig Koch; Papierpositiv
        - Robert Koch und weitere Personen auf Eseln in der Wüste, [1883]; F086; 112; 3310004a, 16.32.2; Hedwig Koch; Papierpositiv; Koch, Robert
        - Robert Koch und weitere Personen während einer Forschungsreise, F108; 113; 3110008a, 16.34b; Hedwig Koch; Papierpositiv; Koch, Robert
        - Robert Koch und weitere Personen während einer Forschungsreise, F109; 114; 3110033a, 16.34; Hedwig Koch; Papierpositiv; Koch, Robert
        - Robert Koch und weitere Personen während einer Forschungsreise [Südafrika?] (2 Fotografien), F168; 115; 3110036a, 3110039a; Hedwig Koch; Papierpositiv; Koch, Robert
        - Robert Koch und Teilnehmer des Tuberkulose-Kongresses in Washington, 1908; F150; 133; 1400003a, 21.3, RK 87-220; Hedwig Koch; Papierpositiv; Koch, Robert
          Clinedinst Photo Washington
        - Hedwig Koch in Asien, [1913]; F121; 174; 4100032a, RK 87-16; Hedwig Koch; Papierpositiv; Koch, Hedwig
        - Hedwig Koch in Shanghai, 1913; F123; 181; 4100033a, RK 87-15; Hedwig Koch; Papierpositiv; handschriftliche Angaben von Hedwig Koch: "Hedwig Koch in Shanghai. 1913"; Koch, Hedwig
        - Zwei Männer auf Pferden, F117; 185; 4500002a; Hedwig Koch; Papierpositiv
          10,5 x 15 cm
        - Kinder mit einem erlegten Tier, F099; 187; 3120001a, 16.36; Hedwig Koch; Papierpositiv
          8 x 11 cm
        - Fischer neben einem Kanu, F104; 188; 3120003a, 16.37; Hedwig Koch; Papierpositiv
          8,5 x 13 cm
        - Kinder in einer Wüste vor einem Palmenhain, F093; 189; 3120002a, 16.10; Hedwig Koch; Papierpositiv
        - "Vollmondtanz" in Ostafrika, 1897; F175; 190; 3120004a, 16.26.2; Hedwig Koch; Papierpositiv; handschriftliche Angaben von Hedwig Koch: "Vollmondtanz. 1896. Im Innern v. Deutsch Ostafrika"
          22 x 27 cm
        - Waniamuksi-Familie in Ostafrika, F137; 191; 3120006a, 16.26.3; Hedwig Koch; Papierpositiv; Marginal von Hedwig Koch: "Ostafrika"
        - Afrikanischer Mann, F100; 192; 3120005a, 16.39; Hedwig Koch; Papierpositiv
        - Menschenmenge in einer asiatischen Stadt, F119; 193; 3120008a; Hedwig Koch; Papierpositiv
          5,5 x 8 cm
        - Blick auf Bulawayo, 1903; F145; 196; 3130001a; Hedwig Koch; Papierpositiv; handschriftliche Angaben von Hedwig Koch: "1903 Bulawayo Rhodesia. Aussicht von unserer Verandah"
          18 x 21,5 cm
        - "Robert-Koch-Geysir" in Neuguinea, 1899; F101; 197; 3130003a, RK 87-116, 21.2; Hedwig Koch; Papierpositiv; handschriftliche Angaben von Hedwig Koch: "Robert Koch-Geysir in Neu-Pommern auf Neuguinea. von Gouverneur von Bennigsen offiziell so getauft; im Jahre 1899 während unserer Anwesenheit in der Kolonie. Hedwig Koch."
        - Ruinen an einer Küste, F124; 198; 3130004a; Hedwig Koch; Papierpositiv
          9 x 15 cm
        - Blick über eine Küste, F098; 199; 3130005a; Hedwig Koch; Papierpositiv
          9,5 x 16 cm
        - Hinduistischer Tempel [in Indien], F141; 205; 5300001a; Hedwig Koch; Papierpositiv
        - Hotel Pagoda, Schweizer Hof, Nervi, 1928; F154; 206; 5300002a; Hedwig Koch; Papierpositiv; Widmung auf der Rückseite: "Alla nostra Illustre e cara ospite Nobile donna Eccellenza W.G. Dr. Koch un ucordo alle giornate nel paese del Sole! Nervi Pagoda Paradiso 2/11/28 - 8/11/28 anno [...] O. Schenleen"
        - Blick auf Aden (Jemen), F130; 207; 5300003a; Hedwig Koch; Papierpositiv
          Jos D. Coutinho. Photo Artist. Aden
          15 x 21 cm
        - Haus in Entebbe, 1906; F142; 208; 5300004a, 16.44; Hedwig Koch; Papierpositiv; handschriftliche Angaben von Hedwig Koch: "Entebbe Victoria [Schrift verblasst, unleserlich] 1906. Das Haus in dem wir [unleserlich] Wochen englische Gastfreundschaft genossen."
          18 x 21 cm
        - Experimentalstation Muktsar in Britisch-Indien (2 Fotografien), 1998; F167; 209; 5300005a; Hedwig Koch; Papierpositiv; handschriftliche Angaben von Hedwig Koch: "1898. Unser Zimmer während der grossen Pest-Epidemie in Britisch-Indien; in der Experimental-Station Muctsar hoch oben in den Himalayabergen. Hedwig Koch."
          18 x 24 cm (2-mal)
        - Experimentalstation Muktsar, Britisch-Indien, 1897; F178; 210; 5300006a, 21.1b; Hedwig Koch; Papierpositiv; handschriftliche Angaben von Hedwig Koch: "[Schrift verblasst, unleserlich] Englische Experimental-Station [unleserlich] Hymala [unleserlich] Britisch-Indien", darunter: "1897 während der Pestexpedition"
          24,5 x 29 cm
        - Blick über Dächer verschiedener Häuser [in Asien], F122; 214; 5400002a; Hedwig Koch; Papierpositiv
          9 x 14 cm
        - Strandpromenade, F127; 215; 5400003a; Hedwig Koch; Papierpositiv
        - Berghof auf dem Obersalzberg, F116; 216; 5400004a; Hedwig Koch; Papierpositiv
        - strohgedecktes Haus an einer Küste, F129; 217; 5400005a; Hedwig Koch; Papierpositiv; Marginal auf Rückseite: "Neu-Guinea?"
        - strohgedeckte Häuser an einer Küste, F125; 218; 5400006a; Hedwig Koch; Papierpositiv; Marginal auf Rückseite: "Neu-Guinea?"
        - Washington Place, Honolulu, 1908; F114; 219; 5400007a; Hedwig Koch; Papierpositiv
        - buddhistische Tempelanlage, F120; 220; 5400008a; Hedwig Koch; Papierpositiv
          11 x 14 cm
        - Soldaten in einer Festungsanlage, F128; 221; 5400009a; Hedwig Koch; Papierpositiv
          8 x 13,5 cm
        - Cantonment Gardens, Rangoon, F126; 223; 5400011a; Hedwig Koch; Papierpositiv
          7 x 9 cm
        - Shinto-Feier am Robert-Koch-Gedenkstein bei Kamakura, Mai 1912; F188; 224; 3230004a; Papierpositiv; handschriftliche Angaben von Hedwig Koch: "Die Stele trägt in der deutscher und chinesischer Sprache die Inschrift: Gedenkstein für Robert Koch, dessen Lieblingsaufenthalt hier war. Kamakura. Mai 1912 Hedwig Koch. 2 Jahre nach Kochs Tode, nach einer Shintofeier vor der Stele auf Cap Inamuragasaki (dem Heroenberge bei Kamakura), Gedenkstein für Robert Koch."
          34 x 43 cm
        - Robert und Hedwig Koch und weitere Personen mit Beamten der Kolonie Ost-Afrika auf einem Schiff (3 Fotografien), [1897/98]; F160; 228; 3110012b, 3110012c, 3110012d; Papierpositiv; handschriftliche Angaben zum Bild von Hedwig Koch: Bennenung einiger abgebildeter Personen, "Auf dem Weg nach Deutsch-Ostafrika 1898"; Koch, Robert Koch, Hedwig Dohem, A. Neufeld, Fred Kleine, Karl Friedrich Oswald
          (3 Abzüge von 3110012a)
        - "Abschiedsfeier vor dem Aufbruch ins Innere Ostafrikas" (3 Fotografien), 1896 - 1897; F165; 229; 3110029a, 3110044a, 16.27b, 16.27c, RK 87-239; Hedwig Koch; Papierpositiv; handschriftliche Angaben von Hedwig Koch: "Abschied vor dem Aufbruch zur Koch-Safari ins Innere der deutschen Kolonie Ostafrika. 1897.", dazu Benennung der abgebildeten Personen auf der Rückseite eines Abzuges: 1897. Die Offiziere der Schutztruppe waren mit dem stellvertretenden Gouverneur Rudolf von Benningsen uns bis zu unserer ersten Rast noch einmal nachgeritten aus Dar-es-Salam zu einem letzten Abschiedstrunk und um noch einmal das damalige Bundeslied vom gefährlichen Leben für uns zu singen - Heut ist heut -, denn es waren neue Unruhen aus dem Inneren der Kolonie gemeldet und einige Offiziere gefallen. Hedwig Koch."; Koch, Robert Koch, Hedwig Graf Fugger von der Harwitz (Hauptmann) Puder (Oberst) Ollwig <Prof.> Bennigsen, Rudolf von (Gouverneur) von Natzmer (Rittmeister)
          3 Abzüge von 3110029b
          18 x 24 cm (3-mal)
        - Robert Koch mit Einheimischen und deren Kanus in Ostafrika, 1906; F103; 240; Robert-Koch-Museum; Papierpositiv; Koch, Robert
        - Hedwig und Robert Koch auf einem Kamel während der Expedition in Ägypten, [1883]; F088; 241; 3310005a, 16.32.3, RK 87-19; Hedwig Koch; Papierpositiv; Koch, Robert Koch, Hedwig
        - Koch-Schrein in Kamakura, [1912]; F118; 242; 3230005a, RK 87-48; Hedwig Koch; Papierpositiv
        - Koch-Schrein in Kamakura, F153; 243; 3210010a, 22.15c; Hedwig Koch; Papierpositiv
          20,5 x 24,5 cm
        - Ranch in Südafrika, [1896/97]; F132; 245; 5300007a, RK 87-240, 19.1; Hedwig Koch; Papierpositiv
        - Von Bäumen gesäumter Pfad, dahinter eine Brücke, ohne Datum; F115; 246; 5400001a; Hedwig Koch; Papierpositiv
          8 x 14 cm
        - Gruppenporträt während der Expedition zur Erforschung der Schlafkrankheit in Ostafrika, 1906; F097; 247; Robert-Koch-Museum; Papierpositiv; Kudicke Kleine, Karl Friedrich Koch, Robert Beck Pause Sacher
          12 x 17 cm
        - Robert Koch vor einer strohgedeckten Hütte während einer Forschungsreise, ohne Datum; F106; 248; Robert-Koch-Museum; Papierpositiv; Koch, Robert
          13 x 17 cm
        - Robert Koch während einer Forschungsreise mit einheimischen Männern, ohne Datum; F107; 249; Robert-Koch-Museum; Papierpositiv; Koch, Robert
          12 x 18 cm
        - Blick auf Bulawayo, 1903; F143; 252; 3130002a, 16.42; Hedwig Koch; Papierpositiv; handschriftliche Angaben von Hedwig Koch: "1903. Bulawayo Rhodesia. Aussicht von unserer Verandah"
          19,5 x 21,5 cm
        - Robert Koch bei der Entnahme von Wasserproben, ohne Datum; F155; 253; 3110009a, 17.7; Hedwig Koch; Papierpositiv; Koch, Robert
        - Robert Koch mit deutschen Reichstagsabgeordneten in Entebbe während der Expedition zur Erforschung der Schlafkrankheit, [1906/07]; F182; 264; 3110149, 16.30a; Hedwig Koch; Papierpositiv; Koch, Robert
          ähnliches, aber nicht identisches Foto unter F181
        - Robert Koch mit Stabsarzt Pause auf den Sese-Inseln, 1906; F096; 270; Robert-Koch-Museum; Papierpositiv; Koch, Robert Pause
          11,5 x 16 cm
        - Robert und Hedwig Koch in Washington, D.C., 1908; F151; 272; 353273; Robert-Koch-Museum; Papierpositiv; Koch, Robert Koch, Hedwig
          http://www.loc.gov/pictures/collection/ggbain/item/2014680793/
          George Grantham Bain
        - Robert Koch und weitere Personen während einer Forschungsreise, ohne Datum; F140; 274; 568890; Robert-Koch-Museum; Papierpositiv; Koch, Robert
        - Koch und Kleine beim Sezieren eines Krokodils während der Expedition zur Erforschung der Schlafkrankheit, [1906/07]; F136; 276; Robert-Koch-Museum; Papierpositiv; Koch, Robert Kleine, Carl Friedrich
        - Robert Koch mit Benningsen und weiteren Personen in Neuguinea (2 Fotografien), [1899/1900]; F159; 281; Robert-Koch-Museum; Papierpositiv; Bennigsen, Rudolf von Koch, Robert
        - Robert Koch mit deutschen Reichstagsabgeordneten in Entebbe während der Expedition zur Erforschung der Schlafkrankheit, [1906/07]; F139; 284; Robert-Koch-Museum; Papierpositiv; Koch, Robert
        - Robert Koch mit Benningsen und weiteren Personen in Neuguinea, [1899/1900]; F112; 286; Robert-Koch-Museum; Papierpositiv; Bennigsen, Rudolf von Koch, Robert
          12 x 17,5 cm
      - 5.3.6 Reise nach Japan 1908
        - Robert Koch mit seinen japanischen Schülern und weiteren Personen vor dem Parlament von Nagoya, 1908; F192; 44; 22.13.5b; Papierpositiv; Koch, Robert Kitasato, Shibasaburo
          identische Fotografie in größerem Format unter F204
        - Porträt von Koch und Kitasato und weiteren Personen während der Japan-Reise, F191; 57; 3210005a, 22.12; Hedwig Koch; Papierpositiv; Koch, Robert Kitasato, Shibasaburo
          Y. Hasegawa, Hongo Tokyo
          17 x 22 cm
        - Hauptstraße von Yokohama mit deutscher und japanischer Beflaggung anlässlich des Besuches von Robert Koch, 1908; F190; 58; 3220004a; Hedwig Koch; Papierpositiv; handschriftliche Angaben von Hedwig Koch: "1908. Hauptstraße von Yokohama. Die alten deutschen, schwarz weiss roten Flaggen, freundschaftlich zu Ehren von Robert Koch mit japanischen gemischt."